最高法院刑事判決　　　　　　一○○年度台上字第二二六二號
上　訴　人　李聞哲
選任辯護人　陳石山律師
　　　　　　游涵歆律師
上　訴　人　張明坤
選任辯護人　徐秀蘭律師
上列上訴人等因常業詐欺案件，不服台灣高等法院中華民國一０
０年二月十五日第二審更審判決（九十九年度上更(一)字第五八號
，起訴案號：台灣台北地方法院檢察署九十四年度偵字第七五二
五、一０五四四、一五九九三、一九六九三號，九十四年度偵緝
字第一九三一號），提起上訴，本院判決如下：
    主  文
上訴駁回。
    理  由
壹、李聞哲上訴部分
按刑事訴訟法第三百七十七條規定，上訴於第三審法院，非以判
決違背法令為理由，不得為之。是提起第三審上訴，應以原判決
違背法令為理由，係屬法定要件。如果上訴理由書狀並未依據卷
內訴訟資料，具體指摘原判決不適用何種法則或如何適用不當，
或所指摘原判決違法情事，顯與法律規定得為第三審上訴理由之
違法情形，不相適合時，均應認其上訴為違背法律上之程式，予
以駁回。本件原審審理結果，認為上訴人李聞哲偽造信用卡、行
使偽造私文書及常業詐欺等犯行明確，因而撤銷第一審科刑之判
決，比較刑法新舊法律規定，改判依行為時牽連犯從一重論處李
聞哲共同犯常業詐欺罪刑，已詳其調查、取捨證據之結果及憑
以認定犯罪事實之心證理由，並就李聞哲否認犯行之供詞及所辯
各語認非可採，予以論述。查證據之取捨、事實之認定，本屬事
實審法院之職權行使，苟其判斷與論理法則及經驗法則無違，即
不得任意指為違法。又證據之證明力如何，由事實審法院依職權
本於確信判斷之，此項判斷，苟係基於吾人日常生活之經驗，而
未違背客觀上應認為確實之定則，又已述其何以為此判斷之理
由者，自不容漫指為違法。原判決綜核案內證據資料，本於調查
所得，相互勾稽之結果，認為李聞哲完成偽造信用卡後，交由車
手持以行使盜刷詐欺財物，並恃以之為業，所為論並不違背經
驗與論理法則，至盜刷後之信用卡如何處理、是否返還李聞哲，
並無礙於上開事實之認定，自無判決理由矛盾、不備之違法可言
。上訴意旨置原判決所為明白論斷於不顧，對於事實審法院取捨
證據與自由判斷證據證明力之職權行使，徒以自己之說詞，泛指
其為違法，並就與判決本旨無關之枝節事項，漫事爭執，難認已
符合首揭法定之第三審上訴要件。其上訴為違背法律上之程式，
應予駁回。
貳、張明坤上訴部分
查上訴期間為十日，自送達判決後起算，刑事訴訟法第三百四十
九條前段定有明文。而應於法定期間內為訴訟行為之人，其住所
、居所或事務所不在法院所在地者，為使應為訴訟行為之人之機
會對等，依同法第六十六條第一項規定，計算該期間時，應扣除
其在途期間。羈押收容於監所之被告提起上訴者，不論係向監所
長官提出上訴書狀，抑或逕向原審法院提出上訴書狀，均無不可
；惟向監所長官提出上訴書狀，依刑事訴訟法第三百五十一條第
一項規定必在上訴期間內提出者，始視為上訴期間內之上訴，與
監所長官何時將上訴書狀送交法院收文無關，且條文既規定視為
上訴期間內之上訴，故該監所雖不在法院所在地，亦無庸扣除其
在途期間。至於不經監所長官而逕向原審法院提出上訴書狀者，
倘該監所不在法院所在地，自應依同法第六十六條規定，扣除其
在途期間，並應以書狀實際到達法院之日，為提出於法院之日。
本件上訴人張明坤因常業詐欺案件，經原審判決後，於民國一０
０年二月十八日合法送達，有送達證書附卷可按，因張明坤未經
監所長官而逕向原審法院提出上訴書狀，而其另案羈押之法務部
矯正署台北看守所不在原審法院所在地，其上訴期間經扣除在途
期間二日，截至同年三月二日業已屆滿，其期間之末日又非星期
日、紀念日或其他休息日，乃延至三月三日始行提起上訴，有原
審法院收狀章可稽，顯已逾期，其上訴自非合法，應予駁回。
據上論結，應依刑事訴訟法第三百九十五條前段，判決如主文。
中    華    民    國  一○○  年    五    月    五    日
                      最高法院刑事第十一庭
                          審判長法官  賴  忠  星  
                                法官  呂  丹  玉  
                                法官  吳      燦  
                                法官  蔡  名  曜  
                                法官  葉  麗  霞  
本件正本證明與原本無異
                                      書  記  官  
中    華    民    國  一○○  年    五    月    九    日
                                                      v